【裁判字號】    98,訴,2187
【裁判日期】    990622
【裁判案由】    公共危險等
【裁判全文】
臺灣臺北地方法院刑事判決              98年度訴字第2187號
公  訴  人  臺灣臺北地方法院檢察署檢察官
被      告  丁○○
輔  佐  人
即被告之母  子○○
公設辯護人  乙○○
            丙○○
上列被告因公共危險等案件，經檢察官提起公訴（98年度偵字第
25798號、第25947號），本院判決如下：
    主  文
丁○○竊盜，累犯，處有期徒刑貳月；又所犯如附表各編號所示
之罪，各處如附表各編號「主刑」欄與「從刑」欄所示之主刑及
從刑。應執行有期徒刑年，扣案打火機、手電筒各壹支均沒收
，並應於刑之執行完畢或赦免後，令入相當處所，施以監護肆年
。
    事  實
一、丁○○前於民國94年間因公共危險案件，經本院於95年12月
    21日以94年度訴字第1612號判決判處有期徒刑2年，監護2年
    ，嗣經上訴，由臺灣高等法院以96年度上訴字第1019號判決
    上訴駁回，而於96年6月4日確定，復因中華民國九十六年罪
    犯減刑條例施行，再經臺灣高等法院以96年度聲減字第3304
    號裁定，將其應執行刑減為有期徒刑1年，監護2年，嗣於97
    年10月11日縮刑期滿執行完畢。又丁○○係患有「器質性精
    神疾患」，合併有「輕度智能障礙」及「語言發展疾患」之
    精神症狀，於下列時間，均因上開精神症狀發作，致其對於
    外界事務之知覺、理會、判斷作用、控制行為及衝動能力及
    自由決定意思之能力，已達較普通人之平均程度顯著減低之
    程度，亦即因其精神障礙，致其辨識行為違法或依其辨識而
    行為之能力，均有顯著減低之情形，而分別為下列犯行：
  (一)於如附表編號1所示之時間，以徒手用力拉開已上鎖玻璃門
    之方式，無故侵入如附表編號1所示地址之「信義興雅宮」
    （侵入建築物及毀損部分均未據告訴及起訴）後，見其內供
    奉虎爺之供桌上置有共計新臺幣（下同）100元之硬幣數枚
    ，竟意圖為自己不法之所有，而徒手竊取得手。
  (二)丁○○隨即又在該供桌上發現打火機1支（未扣案），竟基
    於放火燒燬現未有人所在之他人所有建築物之犯意，持該打
    火機點燃該宮廟內堆放之紙箱，而著手放火燒燬現未有人所
    在之該建築物，並旋即逃離現場。嗣經路人楊雪發現上址有
    起火燃燒、冒煙之現象，撥打119通報消防人員即時趕往現
    場，迅速將火勢撲滅，使該建築物雖受有如附表編號1所示
    之損害，然尚未達不堪使用致喪失建築物主要效能之程度而
    未燒燬，迄於98年10月27日上午2時30分許，丁○○返回「
    信義興雅宮」前，為警當場查獲逮捕並解送臺灣臺北地方法
    院檢察署檢察官訊問。
  (三)丁○○經檢察官訊問並責付與其母親帶回後，詎仍不知自制
    ，復另行基於放火燒燬現非供人使用之他人所有住宅之個別
    犯意，於如附表編號2至編號7所示之時間，攜帶其在不詳時
    、地拾得業經他人丟棄，以無主物先占之意思取得之扣案打
    火機及手電筒各1支備用，騎乘腳踏車至如附表編號2至編號
    7所示之地點，見該處現場漆黑，無人居住，即開啟上開手
    電筒進入屋內，並以前揭打火機點燃紙類，再引燃屋內易燃
    物品之方式，而分別著手放火燒燬如附表編號2至編號7所示
    現非供人使用之他人所有住宅，隨即逃離現場。嗣均經路人
    發現如附表編號2至編號7所示之房屋有起火燃燒、冒煙之現
    象，撥打119通報消防人員即時趕往現場，迅速將火勢撲滅
    ，惟仍致如附表編號2、4、7所示之房屋受有如附表編號2、
    4、7所示屋頂坍塌等重大損害，均喪失建築物遮蔽風雨等主
    要效用而均燒燬；其餘如附表編號3、5、6所示之房屋雖受
    有如附表編號3、5、6所示之損害，然均尚未達不堪使用致
    喪失建築物主要效能之程度而均未燒燬。警方於接受民眾報
    案後，隨即將丁○○列為上開案件之嫌犯進行查緝，嗣於98
    年11月3日凌晨0時33分，丁○○自行騎乘腳踏車至臺北市政
    府警察局大安分局羅斯福路派出所說明上情，而為警查獲並
    自丁○○身上扣得上開打火機及手電筒各1支。
二、案經行政院國軍退除役官兵輔導委員會訴由臺北市政府警察
    局大安分局及信義分局報請臺灣臺北地方法院檢察署檢察官
    偵查起訴。
    理  由
壹、程序方面
    按被告以外之人於審判外之言詞或書面陳述，除法律有規定
    者外，不得作為證據；又被告以外之人於審判外之陳述，雖
    不符合同法第159條之1至第159條之4之規定，但經當事人於
    審判程序同意作為證據，法院審酌該言詞陳述或書面陳述作
    成時之情況，認為適當者，亦得為證據。當事人、代理人或
    辯護人於法院調查證據時，知有第159條第1項不得為證據之
    情形，而未於言詞辯論終結前聲明異議者，視為有前項之同
    意，刑事訴訟法第159條第1項及第159條之5分別定有明文。
    經查，本判決下列所引用之各該被告以外之人於審判外之陳
    述（包含書面陳述），除公務員職務上製作之紀錄文書，並
    無顯不可信之情況，依刑事訴訟法第159條之4第1款規定，
    有證據能力外，其餘亦屬傳聞證據部分，檢察官、被告、輔
    佐人及辯護人於本院準備程序中均表示沒有意見，且迄於言
    詞辯論終結前亦未聲明異議。本院審酌上開證據資料製作時
    之情況，尚無違法不當及證明力明顯過低之瑕疵，亦認為以
    之作為證據應屬適當，故揆諸前開規定，爰依刑事訴訟法第
    159條之5規定，認前揭證據資料均有證據能力。
貳、實體方面
一、上揭犯罪事實，業據被告丁○○於警詢時、偵查中，及本院
    審理時坦承不諱，核與證人徐育偉於警詢時之證述（見臺灣
    臺北地方法院檢察署98年度偵字第25798號偵查卷宗〈下稱
    偵查A卷〉第26頁至第28頁）；證人楊雪、李財久於警詢時
    及偵查中之證述、證人己○○、戊○○、甲○○、壬○○於
    警詢時之證述（上開證人之證述梗概及出處，詳見附表「證
    據欄」）；證人庚○○於本院審理時之證述（見本院卷第12
    4頁）大致相符。又如附表編號2、4、7所示房屋之燃燒受損
    程度，均已達無法遮蔽風雨，喪失供人棲身之房屋主要效用
    之情，業經證人即火災原因調查鑑定人員丑○○於本院審理
    時證述綦詳（見本院卷第122頁至第123頁反面），並有臺北
    市政府消防局98年12月14日北市消調字第09836349100號函
    所檢附之臺北市政府消防局98年12月14日火災原因調查鑑定
    書1份附卷足憑（見臺灣臺北地方法院檢察署98年度偵字第
    25947號卷〈下稱偵查B卷〉第120頁至第243頁反面），堪認
    如附表編號2、4、7所示之房屋均已達燒燬程度。另如附表
    編號1所示之建築物；如附表編號3、5、6所示之房屋雖受有
    如附表編號1、3、5、6所示之損害，然均尚未損及房屋之鋼
    筋混凝土、牆壁結構、屋頂等主要構成部分，仍能遮蔽風雨
    ，而均未喪失建物主要效用之情，業據證人即火災原因調查
    鑑定人員辛○○、丑○○於本院審理時證述綦詳（見本院卷
    第121頁至第123頁反面），並有臺北市政府消防局98年11月
    23 日火災原因調查鑑定書（檔案編號A09J27A1）（同偵查A
    卷第96頁至第136頁）、臺北市政府消防局98年12月14日北
    市消調字第09836349100號函所檢附之臺北市政府消防局98
    年12月14日火災原因調查鑑定書各1份附卷足憑（見偵查B卷
    第120頁至第243頁反面），足認如附表編號1所示之建築物
    ；如附表編號3、5、6所示之房屋均尚未達燒燬之程度。此
    外，復有臺北市政府警察局大安分局98年11月3日搜索筆錄
    、扣押筆錄、自願受搜索同意書各1份（見偵查B卷第59頁至
    第64頁）、臺北市政府警察局指揮中心受理110報案紀錄單4
    張（見偵查B卷第65頁至第68頁）、贓物認領保管單1張（見
    偵查A卷第38頁）、臺北市立聯合醫院99年4月20日北市醫松
    字第09930120800號函所檢附之精神鑑定報告書1份（見本院
    卷第75頁至第78頁）存卷足憑，堪認被告前開出於任意性之
    自白均與事實相符。本案事證明確，被告犯行均堪以認定，
    均應依法論科。
二、論罪科刑：
  (一)按所謂燒燬係指因火力燃燒而喪失物之主要效用而言，若僅
    屋內天花板、傢俱、裝潢出現煙燻、碳化或燃燒之情形，並
    未損及房屋之鋼筋混凝土、牆壁結構等主要構成部分，即非
    燒燬，必該建物已不足遮蔽風雨，供人棲身等使用效能已喪
    失，始足構成燒燬之要件。查被告以持打火機點燃紙類之方
    式，放火燃燒如附表編號1所示之建築物；如附表編號3、5
    、6所示之房屋，幸均因撲救得宜，而均未達全部滅失或喪
    失建物之主要效用，應認被告均已著手施行犯罪構成要件之
    放火行為，惟均未達燒燬之既遂結果。是核被告如事實欄一
    、(一)之行為，係犯刑法第320條第1項之竊盜罪；如事實欄一
    、(二)之行為，係犯刑法第174條第4項、第1項之放火燒燬現
    未有人所在之他人所有建築物未遂罪；被告放火燒燬如附表
    編號2、4、7所示之房屋，均已使該等房屋失去建物之主要
    效用，核其此等部分所為，均係犯刑法第174條第1項之放火
    燒燬現非供人使用之他人所有住宅既遂罪；其放火燃燒如附
    表編號3、5、6所示之房屋，均未達於燒燬之程度，核其此
    等部分所為，均係犯刑法第174條第4項、第1項之放火燒燬
    現非供人使用之他人所有住宅未遂罪。起訴書就被告如事實
    欄一、(二)之行為，雖記載被告涉犯刑法第174條第1項之放火
    燒燬現未有人所在之他人所有建築物既遂罪嫌；就被告放火
    燃燒如附表編號2、4、7所示房屋之行為，雖記載被告均係
    涉犯刑法第174條第4項、第1項之現非供人使用之他人所有
    住宅未遂罪嫌，惟業經蒞庭檢察官到庭就被告如事實欄一、
    (二)之行為更正為係涉犯刑法第174條第4項、第1項之放火燒
    燬現未有人所在之他人所有建築物未遂罪嫌；就被告放火燃
    燒如附表編號2、4、7所示房屋之行為均更正為係涉犯刑法
    第174條第1項之放火燒燬現非供人使用之他人所有住宅既遂
    罪嫌，依檢察一體原則，自應以此為起訴書所引用之法條，
    附此敘明。另因放火行為兼含有毀損之性質，是就被告放火
    燃燒如附表所示建物之行為，均不另論以刑法第353條之毀
    損建築物罪。復按刑法上之放火罪，其直接被害法益為一般
    社會之公共安全，雖私人之財產法益亦同時受其侵害，但本
    罪係列入公共危險章內，自以社會公安之法益為重，此觀於
    燒燬自己所有物致生公共危險時並應論罪之點，亦可得肯定
    之見解，故以一個放火行為燒燬多家房屋，仍祇成立一罪，
    不得以所焚家數，定其罪數（最高法院21年上字第391號判
    例要旨參照），是被告於如附表編號4所示之時間，以一次
    放火行為燒燬如附表編號4所示位於臺北市信義區市○○道○
    段2號及4號之2間房屋（起訴書雖漏未記載臺北市信義區市
    ○○道○段2號之房屋，惟業經蒞庭檢察官當庭擴張更正此部
    分犯罪事實），仍僅成立一個放火燒燬現非供人使用之他人
    所有住宅既遂罪。
  (二)又刑法上所謂集合犯是指立法者所制定之犯罪構成要件中，
    本就預定有數個同種類之行為將反覆實行之犯罪而言，是將
    各自實現犯罪構成要件之多數行為，解釋為集合犯，而論以
    一罪。是以對於集合犯，必須從嚴解釋，以符合立法者之意
    向。觀諸刑法第174條第1項、第4項之放火燒燬現非供人使
    用之他人所有住宅既遂罪或未遂罪之構成要件文義，實無從
    認定立法者本即預定該等犯罪之本質，必有數個同種類行為
    而反覆實行之集合犯行，故放火燒燬現非供人使用之他人所
    有住宅既遂罪或未遂罪，應均非集合犯之罪，是就刑法修正
    施行後多次放火燒燬現非供人使用之他人所有住宅既遂或未
    遂之犯行，均應採一罪一罰，始符合立法本旨。另按「刑事
    法上所稱接續犯，係指數個在同時同地或密切接近之時地，
    侵害同一法益之行為，因各舉動之獨立性極為薄弱，依社會
    通念認為無法強行分開，乃將之包括視為一個行為之接續進
    行，給予單純一罪之刑法評價。此種實質上一罪之接續犯，
    與裁判上一罪之連續犯，其相異者，係在於連續犯侵害同一
    法益之數行為，各具獨立性，客觀上並認為其間存有時間上
    之差距，乃認係出於一個概括之犯意，為期訴訟經濟，擬制
    為一罪。茲刑法於95年7月1日起修正施行，已將連續犯規定
    予以刪除，考其立法旨趣，係因對於多次原可獨立評價之行
    為，僅論以一罪，不無鼓勵犯罪之嫌，亦與國民對於法律之
    感情相悖。但於審究接續犯之觀念時，亦不能無限擴張，除
    仍應受社會通念之支配外，尤應注意其公平性、合理性，使
    與經驗法則、論理法則及比例原則相適合，否則即與上揭修
    法精神不符」（最高法院97年台上字第1467號判決意旨參照
    ）。本案被告如事實欄一、(二)、(三)所示先後7次之放火行為
    ，就所為如事實欄一、(二)所示之放火行為，已與如事實欄一
    、(三)所示其餘6次之放火行為，時間相隔達6日；而所為如事
    實欄一、(三)所示先後6次之放火行為，雖行為時間均在一日
    之內，然實際放火點各次均有不同（詳如附表各編號所示）
    ，顯然欠缺時空之密接性，是依社會健全觀念觀之，該7次
    放火之犯行，均應獨立成罪，而非於密切接近之時、地內接
    續所為之數個舉動，況依被告之犯罪計畫，各次所為若未經
    現場人員發現而繼續延燒，均得單獨達成其犯罪之目的，足
    見被告上開7次放火犯行，均係基於個別放火之犯意所分別
    為之，應各別成立之犯罪，並非接續犯。辯護人為被告辯護
    稱：上開7次放火犯行，在刑法評價上，應合為包括一罪予
    以評價云云，顯係擴張接續犯之概念，尚非足取。故被告所
    犯上開8罪間，犯意個別，應予分論併罰。
  (三)被告有如事實欄所載之犯罪科刑及刑之執行紀錄，有臺灣高
    等法院被告前案紀錄表1份存卷可按，其受有期徒刑之執行
    完畢後，5年以內故意再犯本案有期徒刑以上之罪，均為累
    犯，均應依法加重其刑。又被告係患有「器質性精神疾患」
    ，合併有「輕度智能障礙」及「語言發展疾患」之精神症狀
    ，其因精神障礙及智能缺陷，致辨識其行為違法與依其辨識
    而行為之能力有顯著降低之情形，有被告身心障礙手冊1紙
    （見偵查B卷第18頁）、臺北市立聯合醫院99年4月20日北市
    醫松字第09930120800號函所檢附之精神鑑定報告書1份（見
    本院卷第75頁至第78頁）附卷可考，爰均依刑法第19條第2
    項之規定，減輕其刑，並均依法先加後減之。再被告所為如
    事實欄一、(二)所示之放火燒燬現未有人所在之他人所有建築
    物犯行，及放火燒燬如附表編號3、5、6所示現非供人使用
    之他人所有住宅之犯行，雖均已著手放火行為之實行，惟均
    因未達燒燬之程度而未遂，已如前述，均為未遂犯，爰依刑
    法第25條第2項之規定，就此等部分均減輕其刑，且被告就
    此等部分均同時有刑之加重及2種以上減輕事由，應依刑法
    第70條、第71條第1項規定，均先加後減，並均遞減之。
  (四)爰審酌被告已有2次相同犯罪之前科紀錄，有臺灣高等法院
    被告前案紀錄表1份附卷足憑，詎仍無法自制，又為本案上
    開犯行，且其上開放火行為足以對他人生命、財產構成重大
    威脅，然此乃因其患有「器質性精神疾患」，合併有「輕度
    智能障礙」及「語言發展疾患」之精神症狀，致其判斷能力
    、控制行為與衝動能力顯較普通人為低，而前揭犯行又均係
    於其上開精神病症發作時而為之犯罪動機，及犯後始終坦承
    犯行之良好態度，及如附表編號1所示之建築物係以鐵皮為
    主搭建之宮廟；如附表編號2、3 、4、6、7所示之房屋，或
    為老舊、閒置多年之宿舍、空屋，或為待拆除之加蓋頂樓房
    屋；如附表編號5所示之房屋，係甫裝潢完畢之空置房屋之
    各被害人所受財產損害程度，另輔佐人已代表被告與如附表
    編號5所示之被害人庚○○達成和解，有和解書1紙存卷可考
    （見本院卷第133頁）暨其智識程度、生活狀況等一切情狀
    ，爰分別量處如主文所示之刑，並定其應執行之刑，以資儆
    懲。又按行為人所犯為數罪併罰，其中之一罪雖得易科罰金
    ，但因與不得易科之他罪合併處罰之結果，於定執行刑時，
    祇須將各罪之刑合併裁量，不得易科罰金合併執行（司法院
    大法官會議釋字第144號解釋意旨參照），而被告所犯竊盜
    罪原雖得易科罰金，但因與不得易科之餘罪合併處罰之結果
    ，本院於定執行刑時，就此部分自不得諭知易科罰金，併此
    敘明。
  (五)另按有刑法第19條第2項之原因，其情狀足認有再犯或有危
    害公共安全之虞時，於刑之執行完畢或赦免後，令入相當處
    所，施以監護，處分期間為5年以下，刑法第87條第2項、第
    3項定有明文。本院審酌被告係屬「器質性精神疾患」，合
    併「輕度智能障礙」及「語言發展疾患」之患者，並因此精
    神障礙與心智缺陷而致生本案放火犯行，且依被告過往之行
    為模式及前案紀錄，被告未接受精神科規則治療時，其再犯
    之可能性極高等情，有臺北市立聯合醫院99年4月20日北市
    醫松字第09930120800號函所檢附之精神鑑定報告書1分附卷
    可稽，而輔佐人即被告之母子○○於本院審理時亦陳稱：被
    告於97年出獄後，就不易溝通，不願去門診治療及服藥，又
    因被告沒有服藥，情緒比較不穩，伊也莫可奈何等語綦詳，
    堪認被告之家庭支持系統尚非周全，宜接受專業醫師之治療
    ，以防被告再次出現類似之犯罪行為，而危害社會大眾之生
    命財產安全，與造成其家人沈重負擔，併參酌前揭精神鑑定
    報告之治療建議，本院認被告實宜於刑之執行完畢或赦免後
    ，接受持續規則之專業治療，再本院業就被告為本案犯行時
    ，因精神障礙及智能缺陷，致辨識其行為違法與依其辨識而
    行為之能力有顯著降低之情形，依刑法第19條第2項之規定
    ，均減輕其刑，已如上述，爰依刑法第87條第2項前段、第3
    項之規定，併予宣告被告於刑之執行完畢或赦免後，入相當
    處所，施以監護4年，以避免因被告之疾病而對其個人、家
    庭及社會造成難以預期之危害，期收治本之效。
  (六)扣案打火機與手電筒各1支，均係被告拾得業經他人丟棄，
    而以無主物先占之意思所取得，均為被告所有，且均供其犯
    如事實欄一、(三)所示各次放火犯行所用之物等情，業據被告
    供承明確，爰依刑法第38條第1項第2款之規定，均諭知沒收
    。又被告持以犯如事實欄一、(二)所示放火犯行之打火機1支
    ，並非被告所有之情，業據被告供述詳實，未據扣案，且無
    證據證明係屬被告所有或係違禁物，自不得諭知沒收，附此
    敘明。
據上論斷，應依刑事訴訟法第299條第1項前段，刑法第174條第1
項、第4項、第320條第1項、第25條第2項、第47條第1項前段、
第19條第2項、第51條第5款、第38條第1項第2款、第87條第2項
前段、第3項，刑法施行法第1條之1，判決如主文。
本案經檢察官蒲心智到庭執行職務。
中    華    民    國    99    年     6    月    22    日
                  刑事第十庭  審判長法  官  蔡坤湖
                                    法  官  呂煜仁
                                    法  官  謝昀璉
以上正本證明與原本無異。
如不服本判決應於收受送達後10日內向本院提出上訴書狀，並應
敘述具體理由；其未敘述上訴理由者，應於上訴期間屆滿後20日
內向本院補提理由書（均須按他造當事人之人數附繕）「切勿逕
送上級法院」。
                                    書記官  陳宏璋
中    華    民    國    99    年     6    月    22    日
中華民國刑法第174條
放火燒燬現非供人使用之他人所有住宅或現未有人所在之他人所
有建築物、礦坑、火車、電車或其他供水、陸、空公眾運輸之舟
、車、航空機者，處 3 年以上 10 年以下有期徒刑。
放火燒燬前項之自己所有物，致生公共危險者，處 6 月以上 5
年以下有期徒刑。
失火燒燬第 1 項之物者，處 6 月以下有期徒刑、拘禁或 3 百
元以下罰金。
失火燒燬前項之物，致生公共危險者，亦同。
第 1 項之未遂犯罰之。
中華民國刑法第320條
意圖為自己或第三人不法之所有，而竊取他人之動產者，為竊盜
罪，處5  年以下有期徒刑、拘役或 5 百元以下罰金。
意圖為自己或第三人不法之利益，而竊佔他人之不動產者，依前
項之規定處斷。
前二項之未遂犯罰之。
附表：
┌──┬───────┬──────────┬───────────┬─────┬─────┬──────────────┬──────┬──────┬──────┐
│編號│時間          │地點                │損害情形              │備註      │房屋現狀  │證據                        │所犯法條    │  主刑      │ 從刑       │
├──┼───────┼──────────┼───────────┼─────┼─────┼──────────────┼──────┼──────┼──────┤
│ 1  │98年10月27日零│臺北市○○區○○路1 │現場外殿以靠上半部受煙│未達燒燬程│現未有人所│一、被告之自白：            │刑法第174條 │丁○○放火燒│無。        │
│    │時40分許      │段172巷13號「信義興 │燻燒損之情形較嚴重，下│度。      │在之他人所│1.我徒手用力拉開土地公廟的大│第4項、第1項│燬現未有人所│            │
│    │              │雅宮」              │半部大多尚保持完好僅表│          │有建築物  │  門，造成大門玻璃破裂，再從│。          │在之他人所有│            │
│    │              │                    │面受輕微煙燻燒損，另鐵│          │          │  破裂的地方進入。          │            │建築物，未遂│            │
│    │              │                    │皮天花板受燒損以靠東北│          │          │2.我用打火機點燃紙箱，然後火│            │，累犯，處有│            │
│    │              │                    │側受熱變白色較嚴重（見│          │          │  就燒起來了。（見臺灣臺北地│            │期徒刑壹年肆│            │
│    │              │                    │照片3、4-臺灣臺北地方 │          │          │  方法院檢察署98年度偵字第25│            │月。        │            │
│    │              │                    │法院檢察署98年度偵字第│          │          │  798號卷第12頁）           │            │            │            │
│    │              │                    │25798號卷第120頁）。  │          │          │3.打火機是廟裡的（同上卷第7 │            │            │            │
│    │              │                    │                      │          │          │  6頁）。                   │            │            │            │
│    │              │                    │                      │          │          │二、證人楊雪於警詢時及偵查中│            │            │            │
│    │              │                    │                      │          │          │    之證述：我在98年10月28  │            │            │            │
│    │              │                    │                      │          │          │    日0時40左右撿拾保特瓶時 │            │            │            │
│    │              │                    │                      │          │          │    ，發現興雅宮前面有一個身│            │            │            │
│    │              │                    │                      │          │          │    穿紅上衣之青少年慌慌張張│            │            │            │
│    │              │                    │                      │          │          │    的從廟前牽著一台腳踏車跑│            │            │            │
│    │              │                    │                      │          │          │    走，接著就看到土地公廟已│            │            │            │
│    │              │                    │                      │          │          │    起火燃燒。（同上卷第21頁│            │            │            │
│    │              │                    │                      │          │          │    、84頁）                │            │            │            │
│    │              │                    │                      │          │          │三、證人即信義興雅土地公廟之│            │            │            │
│    │              │                    │                      │          │          │    管理人員李財久於警詢時及│            │            │            │
│    │              │                    │                      │          │          │    偵查中之證述：          │            │            │            │
│    │              │                    │                      │          │          │1.土地公廟沒有所有權人，是公│            │            │            │
│    │              │                    │                      │          │          │  家的，只有管理人員。而管理│            │            │            │
│    │              │                    │                      │          │          │  人員是我本人。            │            │            │            │
│    │              │                    │                      │          │          │2.我於98年10月26日下午9時20 │            │            │            │
│    │              │                    │                      │          │          │  分離開土地公廟時是最後一人│            │            │            │
│    │              │                    │                      │          │          │  ，所以火災發生前土地公廟內│            │            │            │
│    │              │                    │                      │          │          │  沒有人在裡面，沒有人員傷亡│            │            │            │
│    │              │                    │                      │          │          │  。該廟目前是由我管理。（同│            │            │            │
│    │              │                    │                      │          │          │  上卷第23頁、24頁、84頁）  │            │            │            │
│    │              │                    │                      │          │          │四、證人辛○○於本院審理時之│            │            │            │
│    │              │                    │                      │          │          │    證述：臺北市○○區○○路│            │            │            │
│    │              │                    │                      │          │          │    1段172巷13號之信義興雅宮│            │            │            │
│    │              │                    │                      │          │          │    是廟，外觀是鋼柱，屋頂是│            │            │            │
│    │              │                    │                      │          │          │    鐵製的，四周牆壁是水泥，│            │            │            │
│    │              │                    │                      │          │          │    屋頂外觀沒有燒穿，靠東北│            │            │            │
│    │              │                    │                      │          │          │    側的燃燒情形較為嚴重，其│            │            │            │
│    │              │                    │                      │          │          │    他內部結構尚保持完好（見│            │            │            │
│    │              │                    │                      │          │          │    本院卷第121頁正反面）。 │            │            │            │
│    │              │                    │                      │          │          │五、證人李財久庭呈之信義興雅│            │            │            │
│    │              │                    │                      │          │          │    宮監視器畫面擷取照片24張│            │            │            │
│    │              │                    │                      │          │          │    （同上卷第85頁至第91頁反│            │            │            │
│    │              │                    │                      │          │          │    面）。                  │            │            │            │
│    │              │                    │                      │          │          │六、臺北市政府消防局98年11月│            │            │            │
│    │              │                    │                      │          │          │    23日火災原因調查鑑定書（│            │            │            │
│    │              │                    │                      │          │          │    檔案編號A09J27A1）1份： │            │            │            │
│    │              │                    │                      │          │          │    經現場勘查、關係人筆錄及│            │            │            │
│    │              │                    │                      │          │          │    鑑析結果研判，其起火原因│            │            │            │
│    │              │                    │                      │          │          │    以遭人為縱火之可能性較大│            │            │            │
│    │              │                    │                      │          │          │    。（同上卷第96頁至第136 │            │            │            │
│    │              │                    │                      │          │          │    頁）                    │            │            │            │
│    │              │                    │                      │          │          │                            │            │            │            │
├──┼───────┼──────────┼───────────┼─────┼─────┼──────────────┼──────┼──────┼──────┤
│  2 │98年11月2日17 │臺北市大安區○○○路│屋頂燒塌，屋內隔間嚴重│已達燒燬程│現非供人使│一、被告之自白：            │刑法第174條 │丁○○放火燒│扣案打火機、│
│    │時58分許      │2段76巷23弄10號之1、│燒燬（見照片1-臺灣臺北│度。      │用之他人所│1.有放火燒房子。            │第1項。     │燬現非供人使│手電筒各壹支│
│    │              │10號之2（已打通為同 │地方法院檢察署98年度偵│          │有住宅    │2.我用打火機，就是看到有東西│            │用之他人所有│均沒收。    │
│    │              │一間房屋）          │字第25947號卷第173頁）│          │（國防部總│  就燒，我點火燒紙類。      │            │住宅，累犯，│            │
│    │              │                    │，除西北側有1間小閣樓 │          │政治作戰局│（見臺灣臺北地方法院檢察署98│            │處有期徒刑壹│            │
│    │              │                    │受燒損較嚴重，其餘之屋│          │所有之空置│  年度偵字第25947號卷第6頁）│            │年捌月。    │            │
│    │              │                    │樑架受燒後倒塌情形以靠│          │眷舍）    │3.我一個人放火，是空屋，沒有│            │            │            │
│    │              │                    │中間編號3房間之屋樑受 │          │          │  人居住。                  │            │            │            │
│    │              │                    │燒斷、塌落較嚴重（見照│          │          │4.打火機、手電筒都是撿到的。│            │            │            │
│    │              │                    │片2至4-同上卷第173頁至│          │          │（同上卷第50頁反面至第51頁）│            │            │            │
│    │              │                    │第174頁）。           │          │          │二、證人己○○於警詢時之證述│            │            │            │
│    │              │                    │                      │          │          │    ：該址現為國防部總政治作│            │            │            │
│    │              │                    │                      │          │          │    戰局所有之空置眷舍，無作│            │            │            │
│    │              │                    │                      │          │          │    其他任何用途。該址無人員│            │            │            │
│    │              │                    │                      │          │          │    看管。（同上卷第107頁至 │            │            │            │
│    │              │                    │                      │          │          │    第108頁）               │            │            │            │
│    │              │                    │                      │          │          │三、證人丑○○於本院審理時之│            │            │            │
│    │              │                    │                      │          │          │    證述：臺北市大安區和平東│            │            │            │
│    │              │                    │                      │          │          │    路2段76巷23弄10之1號、10│            │            │            │
│    │              │                    │                      │          │          │    之2號是同一棟房屋，打通 │            │            │            │
│    │              │                    │                      │          │          │    共用，隔間是磚造，屋頂是│            │            │            │
│    │              │                    │                      │          │          │    瓦片組成，屋頂部分都已經│            │            │            │
│    │              │                    │                      │          │          │    燒塌，無法遮蔽風雨（見本│            │            │            │
│    │              │                    │                      │          │          │    院卷第122頁）。         │            │            │            │
│    │              │                    │                      │          │          │四、臺北市政府消防局98年12月│            │            │            │
│    │              │                    │                      │          │          │    14日北市消調字第09836349│            │            │            │
│    │              │                    │                      │          │          │    100號函所檢附之臺北市政 │            │            │            │
│    │              │                    │                      │          │          │    府消防局98年12月14日火災│            │            │            │
│    │              │                    │                      │          │          │    原因調查鑑定書1份：經現 │            │            │            │
│    │              │                    │                      │          │          │    場勘查、關係人筆錄及鑑析│            │            │            │
│    │              │                    │                      │          │          │    結果研判，其起火原因以遭│            │            │            │
│    │              │                    │                      │          │          │    人為縱火之可能性較大。（│            │            │            │
│    │              │                    │                      │          │          │    同上卷第120頁至第243頁反│            │            │            │
│    │              │                    │                      │          │          │    面）                    │            │            │            │
│    │              │                    │                      │          │          │五、現場照片4張（同上卷第173│            │            │            │
│    │              │                    │                      │          │          │    頁至第174頁）。         │            │            │            │
├──┼───────┼──────────┼───────────┼─────┼─────┼──────────────┼──────┼──────┼──────┤
│  3 │98年11月2日21 │臺北市大安區○○○路│5樓頂門口外側牆壁上半 │未達燒燬程│現非供人使│一、被告之自白：            │刑法第174條 │丁○○放火燒│扣案打火機、│
│    │時6分許       │3段276巷6弄25號5樓頂│部已受煙燻變黑（見照片│度。      │用之他人所│1.（問：98年11月2日晚上9點6 │第4項、第1項│燬現非供人使│手電筒各壹支│
│    │              │                    │46-98年度偵字第25947號│          │有住宅    │  分你是否又到忠孝東路3段27 │。          │用之他人所有│均沒收。    │
│    │              │                    │卷第195頁）；北側石棉 │          │（未有人居│  6巷6弄25號5樓頂去放火燒房 │            │住宅，未遂，│            │
│    │              │                    │瓦外牆及庭院放置物品尚│          │住之空屋）│  子？）是。                │            │累犯，處有期│            │
│    │              │                    │完好（見照片47-同上卷 │          │          │2.（問：也是用打火機點燃紙張│            │徒刑壹年貳月│            │
│    │              │                    │第196頁）；屋內臥室東 │          │          │  去燒的嗎？）是。（見98年度│            │。          │            │
│    │              │                    │面牆壁靠北側門口附近受│          │          │  偵字第25947號卷第7頁）    │            │            │            │
│    │              │                    │燒剝落較嚴重（見照片48│          │          │3.我一個人放火，是空屋，沒有│            │            │            │
│    │              │                    │至53-同上卷第196頁至第│          │          │  人居住。                  │            │            │            │
│    │              │                    │199頁），北面儲藏室內 │          │          │4.我都是騎腳踏車，打火機、手│            │            │            │
│    │              │                    │較為嚴重，北側物品靠上│          │          │  電筒都是撿到的。          │            │            │            │
│    │              │                    │方及表層受燒碳化較嚴重│          │          │（同上卷第50頁反面至第51頁）│            │            │            │
│    │              │                    │，於南側地面附近發現有│          │          │三、證人癸○○於警詢時之證述│            │            │            │
│    │              │                    │紙類受燒殘留物（見照片│          │          │   ：該屋為我所有，該棟建物 │            │            │            │
│    │              │                    │54至60-同上卷第199頁至│          │          │    因為要改建，住戶都搬走了│            │            │            │
│    │              │                    │第202頁）；西面雜物間 │          │          │    ，沒有人居住。沒有人看管│            │            │            │
│    │              │                    │內西南側放置雜物已受燒│          │          │    。（同上卷第105頁正反面 │            │            │            │
│    │              │                    │碳化、燒失嚴重（見照片│          │          │    ）                      │            │            │            │
│    │              │                    │61至65-同上卷第203 頁 │          │          │四、證人丑○○於本院審理時之│            │            │            │
│    │              │                    │至第205頁）。         │          │          │    證述：臺北市大安區忠孝東│            │            │            │
│    │              │                    │                      │          │          │    路3段276巷6弄25號5樓頂之│            │            │            │
│    │              │                    │                      │          │          │    建物是民眾自行加蓋，有的│            │            │            │
│    │              │                    │                      │          │          │    牆壁是磚牆、有的是石棉瓦│            │            │            │
│    │              │                    │                      │          │          │    ，屋頂有的也是石棉瓦，有│            │            │            │
│    │              │                    │                      │          │          │    的後來被加蓋成鐵皮；因為│            │            │            │
│    │              │                    │                      │          │          │    那棟大樓正義國宅好像沒有│            │            │            │
│    │              │                    │                      │          │          │    住戶，所以有一些沒有搬走│            │            │            │
│    │              │                    │                      │          │          │    的東西、雜物等受到燒燬，│            │            │            │
│    │              │                    │                      │          │          │    屋頂有部分塌落，但原因是│            │            │            │
│    │              │                    │                      │          │          │    因火災燒穿，還是原本就塌│            │            │            │
│    │              │                    │                      │          │          │    下來或救災時破壞則無法判│            │            │            │
│    │              │                    │                      │          │          │    定（見本卷卷第122頁正反 │            │            │            │
│    │              │                    │                      │          │          │    面）。                  │            │            │            │
│    │              │                    │                      │          │          │四、臺北市政府消防局98年12月│            │            │            │
│    │              │                    │                      │          │          │    14日北市消調字第09836349│            │            │            │
│    │              │                    │                      │          │          │    100號函所檢附之臺北市政 │            │            │            │
│    │              │                    │                      │          │          │    府消防局98年12月14日火災│            │            │            │
│    │              │                    │                      │          │          │    原因調查鑑定書1份：經現 │            │            │            │
│    │              │                    │                      │          │          │    場勘查、關係人筆錄及鑑析│            │            │            │
│    │              │                    │                      │          │          │    結果研判，其起火原因以遭│            │            │            │
│    │              │                    │                      │          │          │    人為縱火之可能性較大。（│            │            │            │
│    │              │                    │                      │          │          │    同上卷第120頁至第243頁反│            │            │            │
│    │              │                    │                      │          │          │    面）                    │            │            │            │
│    │              │                    │                      │          │          │五、現場照片4張（同上卷第78 │            │            │            │
│    │              │                    │                      │          │          │    頁至79頁）。            │            │            │            │
├──┼───────┼──────────┼───────────┼─────┼─────┼──────────────┼──────┼──────┼──────┤
│  4 │98年11月2日21 │臺北市信義區市○○道│2號房屋之木板外牆靠屋 │均已達燒燬│現非供人使│一、被告之自白：            │刑法第174條 │丁○○放火燒│扣案打火機、│
│    │時49分許      │5段2號及4號         │內受燒碳化較嚴重（見照│程度。    │用之他人所│1.（問：98年11月2日晚上9點49│第1項。     │燬現非供人使│手電筒各壹支│
│    │              │                    │片68至69-98年度偵字第 │          │有住宅    │  分你是否又到市○○道○段4號│            │用之他人所有│均沒收。    │
│    │              │                    │25947號第206頁至第207 │          │（鐵路局所│  放火？）是。（見98年度偵字│            │住宅，累犯，│            │
│    │              │                    │頁），屋頂橫樑受燒碳化│          │有之空置宿│  第25947號卷第7頁）        │            │處有期徒刑壹│            │
│    │              │                    │嚴重（見照片72-同上卷 │          │舍）      │2.我一個人放火，是空屋，沒有│            │年捌月。    │            │
│    │              │                    │第208頁）；4號房屋之外│          │          │  人居住。                  │            │            │            │
│    │              │                    │牆殘存木條靠屋內受燒碳│          │          │3.我都是騎腳踏車，打火機、手│            │            │            │
│    │              │                    │化較嚴重，且靠臥室附近│          │          │  電筒都是撿到的。（同上卷第│            │            │            │
│    │              │                    │受燒較嚴重，臥室木地板│          │          │  50頁反至第51頁）          │            │            │            │
│    │              │                    │部分已受火燒失（見照片│          │          │二、證人戊○○於警詢時之證述│            │            │            │
│    │              │                    │78 至85-同上卷第211頁 │          │          │    ：失火的地點為兩間空屋，│            │            │            │
│    │              │                    │至第215頁）。         │          │          │    此兩間空屋是屬於鐵路局的│            │            │            │
│    │              │                    │                      │          │          │    宿舍，只有兩間空屋被燒燬│            │            │            │
│    │              │                    │                      │          │          │    ，屋內並沒有其他財物。（│            │            │            │
│    │              │                    │                      │          │          │    同上卷第113頁至第114頁）│            │            │            │
│    │              │                    │                      │          │          │三、證人丑○○於本院審理時之│            │            │            │
│    │              │                    │                      │          │          │    證述：臺北市信義區市民大│            │            │            │
│    │              │                    │                      │          │          │    道5段2號、4號之房屋是2間│            │            │            │
│    │              │                    │                      │          │          │    不同之房屋，均為日式竹筋│            │            │            │
│    │              │                    │                      │          │          │    土牆建築，上開2間房屋之 │            │            │            │
│    │              │                    │                      │          │          │    內部隔間跟屋頂均已經燒塌│            │            │            │
│    │              │                    │                      │          │          │    ，無法遮蔽風雨（見本院卷│            │            │            │
│    │              │                    │                      │          │          │    第122頁反面）。         │            │            │            │
│    │              │                    │                      │          │          │四、臺北市政府消防局98年12月│            │            │            │
│    │              │                    │                      │          │          │    14日北市消調字第09836349│            │            │            │
│    │              │                    │                      │          │          │    100號函所檢附之臺北市政 │            │            │            │
│    │              │                    │                      │          │          │    府消防局98年12月14日火災│            │            │            │
│    │              │                    │                      │          │          │    原因調查鑑定書1份：經現 │            │            │            │
│    │              │                    │                      │          │          │    場勘查、關係人筆錄及鑑析│            │            │            │
│    │              │                    │                      │          │          │    結果研判，其起火原因以遭│            │            │            │
│    │              │                    │                      │          │          │    人為縱火之可能性較大。（│            │            │            │
│    │              │                    │                      │          │          │    同上卷第120頁至第243頁反│            │            │            │
│    │              │                    │                      │          │          │    面）                    │            │            │            │
│    │              │                    │                      │          │          │五、現場照片6張（同上卷第80 │            │            │            │
│    │              │                    │                      │          │          │    頁至第82頁）            │            │            │            │
├──┼───────┼──────────┼───────────┼─────┼─────┼──────────────┼──────┼──────┼──────┤
│ 5  │98年11月2日22 │臺北市○○區○○路4 │屋內僅堆置、放置之木桌│未達燒燬程│現非供人使│一、被告之自白：            │刑法第174條 │丁○○放火燒│扣案打火機、│
│    │時51分許      │段454號1樓          │受火燒損，其他地方尚完│度。      │用之他人所│1.（問：98年11月2日晚上10點 │第4項、第1項│燬現非供人使│手電筒各壹支│
│    │              │                    │好（見照片94至100-98年│          │有住宅    │  51分有無在仁愛路4段454號1 │。          │用之他人所有│均沒收。    │
│    │              │                    │度偵字第25947號第219頁│          │（未有人居│  樓放火燒屋？）是。（見98年│            │住宅，未遂，│            │
│    │              │                    │至第222頁）。         │          │住之空屋）│  度偵字第25947號卷第7頁）  │            │累犯，處有期│            │
│    │              │                    │                      │          │          │2.我一個人放火，是空屋，沒有│            │徒刑壹年貳月│            │
│    │              │                    │                      │          │          │  人居住。                  │            │。          │            │
│    │              │                    │                      │          │          │3.我都是騎腳踏車，打火機、手│            │            │            │
│    │              │                    │                      │          │          │  電筒都是撿到的。（同上卷第│            │            │            │
│    │              │                    │                      │          │          │  50頁反至第51頁）          │            │            │            │
│    │              │                    │                      │          │          │二、證人即左列房屋所有人黃素│            │            │            │
│    │              │                    │                      │          │          │    玉於本院審理時證稱：臺北│            │            │            │
│    │              │                    │                      │          │          │    市○○區○○路4段454號1 │            │            │            │
│    │              │                    │                      │          │          │    樓房屋是我所有，沒有人住│            │            │            │
│    │              │                    │                      │          │          │    ，準備要開商店，但還沒有│            │            │            │
│    │              │                    │                      │          │          │    開始；天花板造景、燈具、│            │            │            │
│    │              │                    │                      │          │          │    木具都已經燒焦，牆壁需重│            │            │            │
│    │              │                    │                      │          │          │    新粉刷（見本院卷第124頁 │            │            │            │
│    │              │                    │                      │          │          │    ）。                    │            │            │            │
│    │              │                    │                      │          │          │三、證人丑○○於本院審理時之│            │            │            │
│    │              │                    │                      │          │          │    證述：左列房屋係鋼筋混泥│            │            │            │
│    │              │                    │                      │          │          │    土建築，現場是店面，當時│            │            │            │
│    │              │                    │                      │          │          │    沒有人承租，為空置狀態，│            │            │            │
│    │              │                    │                      │          │          │    該屋只有屋內之2張桌子受 │            │            │            │
│    │              │                    │                      │          │          │    燒損，其餘樓頂板受到煙薰│            │            │            │
│    │              │                    │                      │          │          │    ，其他部分算完好（見本院│            │            │            │
│    │              │                    │                      │          │          │    卷第122頁反面至第123頁）│            │            │            │
│    │              │                    │                      │          │          │    。                      │            │            │            │
│    │              │                    │                      │          │          │四、臺北市政府消防局98年12月│            │            │            │
│    │              │                    │                      │          │          │    14日北市消調字第09836349│            │            │            │
│    │              │                    │                      │          │          │    100號函所檢附之臺北市政 │            │            │            │
│    │              │                    │                      │          │          │    府消防局98年12月14日火災│            │            │            │
│    │              │                    │                      │          │          │    原因調查鑑定書1份：經現 │            │            │            │
│    │              │                    │                      │          │          │    場勘查、關係人筆錄及鑑析│            │            │            │
│    │              │                    │                      │          │          │    結果研判，其起火原因以遭│            │            │            │
│    │              │                    │                      │          │          │    人為縱火之可能性較大。（│            │            │            │
│    │              │                    │                      │          │          │    同上卷第120頁至第243頁反│            │            │            │
│    │              │                    │                      │          │          │    面）                    │            │            │            │
│    │              │                    │                      │          │          │五、現場照片4張（同上卷第83 │            │            │            │
│    │              │                    │                      │          │          │    頁至84頁）。            │            │            │            │
├──┼───────┼──────────┼───────────┼─────┼─────┼──────────────┼──────┼──────┼──────┤
│  6 │98年11月2日23 │臺北市大安區○○○路│屋內陽台放置之雜物受燒│未達燒燬程│現非供人使│一、被告之自白：            │刑法第174條 │丁○○放火燒│扣案打火機、│
│    │時17分許      │3段276巷6弄7號5樓頂 │碳化較嚴重（見照片103 │度。      │用之他人所│1.（問：98年11月2日晚上11點 │第4項、第1項│燬現非供人使│手電筒各壹支│
│    │              │                    │至109至112-98年度偵字 │          │有住宅    │  17分你有無在忠孝東路3段276│。          │用之他人所有│均沒收。    │
│    │              │                    │第25947號第224頁至第22│          │（未有人居│  巷6弄7號5樓放火燒屋？）是 │            │住宅，未遂，│            │
│    │              │                    │8頁）。               │          │住之待拆空│  。（見98年度偵字第25947號 │            │累犯，處有期│            │
│    │              │                    │                      │          │屋）      │  卷第7頁）                 │            │徒刑壹年貳月│            │
│    │              │                    │                      │          │          │2.我一個人放火，是空屋，沒有│            │。          │            │
│    │              │                    │                      │          │          │  人居住。                  │            │            │            │
│    │              │                    │                      │          │          │3.我都是騎腳踏車，打火機、手│            │            │            │
│    │              │                    │                      │          │          │  電筒都是撿到的。（同上卷第│            │            │            │
│    │              │                    │                      │          │          │  50 頁反面至第51頁）       │            │            │            │
│    │              │                    │                      │          │          │二、證人甲○○於警詢時之證述│            │            │            │
│    │              │                    │                      │          │          │    ：我目前居住地址為2樓，5│            │            │            │
│    │              │                    │                      │          │          │    樓頂樓是加蓋的，目前無人│            │            │            │
│    │              │                    │                      │          │          │    居住是空屋，無人管理。（│            │            │            │
│    │              │                    │                      │          │          │    同上卷第106頁正反面）   │            │            │            │
│    │              │                    │                      │          │          │三、證人丑○○於本院審理時之│            │            │            │
│    │              │                    │                      │          │          │    證述：左列房屋是所有人自│            │            │            │
│    │              │                    │                      │          │          │    行加蓋，係待拆之正義國宅│            │            │            │
│    │              │                    │                      │          │          │    一部份，牆壁是磚牆，屋頂│            │            │            │
│    │              │                    │                      │          │          │    有部分為石綿瓦，有部分為│            │            │            │
│    │              │                    │                      │          │          │    鐵皮，屋內未搬走之雜物垃│            │            │            │
│    │              │                    │                      │          │          │    圾受到燒燬，屋頂沒有燒穿│            │            │            │
│    │              │                    │                      │          │          │    ，牆受損程度還好（見本卷│            │            │            │
│    │              │                    │                      │          │          │    院第123頁）。           │            │            │            │
│    │              │                    │                      │          │          │四、臺北市政府消防局98年12月│            │            │            │
│    │              │                    │                      │          │          │    14日北市消調字第09836349│            │            │            │
│    │              │                    │                      │          │          │    100號函所檢附之臺北市政 │            │            │            │
│    │              │                    │                      │          │          │    府消防局98年12月14日火災│            │            │            │
│    │              │                    │                      │          │          │    原因調查鑑定書1份：經現 │            │            │            │
│    │              │                    │                      │          │          │    場勘查、關係人筆錄及鑑析│            │            │            │
│    │              │                    │                      │          │          │    結果研判，其起火原因以遭│            │            │            │
│    │              │                    │                      │          │          │    人為縱火之可能性較大。（│            │            │            │
│    │              │                    │                      │          │          │    同上卷第120頁至第243頁反│            │            │            │
│    │              │                    │                      │          │          │    面）                    │            │            │            │
│    │              │                    │                      │          │          │五、現場照片3張（同上卷第85 │            │            │            │
│    │              │                    │                      │          │          │    頁至86頁）。            │            │            │            │
├──┼───────┼──────────┼───────────┼─────┼─────┼──────────────┼──────┼──────┼──────┤
│  7 │98年11月2日23 │臺北市○○區○○路3 │房屋之屋頂瓦片因受火燒│已達燒燬程│現非供人使│一、被告之自白：            │刑法第174條 │丁○○放火燒│扣案打火機、│
│    │時52分許      │段155巷150弄26之2號 │幾乎已全數塌落，部分橫│度。      │用之他人所│1.（問：98年11月2日晚上11點 │第1項。     │燬現非供人使│手電筒各壹支│
│    │              │                    │樑亦被燒斷（見照片113 │          │有住宅    │  52分有去基隆路3段155巷150 │            │用之他人所有│均沒收。    │
│    │              │                    │至114、117、121、122-9│          │（未有人居│  弄26之2號1樓放火燒屋？）是│            │住宅，累犯，│            │
│    │              │                    │8年度偵字第25947號第22│          │住之空屋）│  。（見98年度偵字第25947號 │            │處有期徒刑壹│            │
│    │              │                    │9、231、233頁）。     │          │（榮民張秉│  卷第7頁）                 │            │年捌月。    │            │
│    │              │                    │                      │          │信之遺產，│2.我一個人放火，是空屋，沒有│            │            │            │
│    │              │                    │                      │          │由臺北市榮│  人居住。                  │            │            │            │
│    │              │                    │                      │          │民服務處管│3.我都是騎腳踏車，打火機、手│            │            │            │
│    │              │                    │                      │          │理）      │  電筒都是撿到的。（同上卷第│            │            │            │
│    │              │                    │                      │          │          │  50 頁反面至第51頁）       │            │            │            │
│    │              │                    │                      │          │          │二、證人壬○○於警詢時之證述│            │            │            │
│    │              │                    │                      │          │          │    ：該址是空屋，沒有人居住│            │            │            │
│    │              │                    │                      │          │          │    。我們平常會定期派人去巡│            │            │            │
│    │              │                    │                      │          │          │    視，但沒有特定人在那裡看│            │            │            │
│    │              │                    │                      │          │          │    管，房屋全部被燒燬。（同│            │            │            │
│    │              │                    │                      │          │          │    上卷第104頁正反面）     │            │            │            │
│    │              │                    │                      │          │          │三、證人丑○○於本院審理時之│            │            │            │
│    │              │                    │                      │          │          │    證述：左列房屋係磚造，瓦│            │            │            │
│    │              │                    │                      │          │          │    片屋頂，為去世榮民所遺留│            │            │            │
│    │              │                    │                      │          │          │    之空屋，屋頂已燒塌，無法│            │            │            │
│    │              │                    │                      │          │          │    遮蔽風雨（見本院卷第123 │            │            │            │
│    │              │                    │                      │          │          │    頁正反面）。            │            │            │            │
│    │              │                    │                      │          │          │四、臺北市政府消防局98年12月│            │            │            │
│    │              │                    │                      │          │          │    14日北市消調字第09836349│            │            │            │
│    │              │                    │                      │          │          │    100號函所檢附之臺北市政 │            │            │            │
│    │              │                    │                      │          │          │    府消防局98年12月14日火災│            │            │            │
│    │              │                    │                      │          │          │    原因調查鑑定書1份：經現 │            │            │            │
│    │              │                    │                      │          │          │    場勘查、關係人筆錄及鑑析│            │            │            │
│    │              │                    │                      │          │          │    結果研判，其起火原因以遭│            │            │            │
│    │              │                    │                      │          │          │    人為縱火之可能性較大。（│            │            │            │
│    │              │                    │                      │          │          │    同上卷第120頁至第243頁反│            │            │            │
│    │              │                    │                      │          │          │    面）                    │            │            │            │
│    │              │                    │                      │          │          │ 五、現場照片4張（同上卷第87│            │            │            │
│    │              │                    │                      │          │          │     頁至89頁）。           │            │            │            │
└──┴───────┴──────────┴───────────┴─────┴─────┴──────────────┴──────┴──────┴──────┘

司法院資訊處製作；財團法人民間司法改革基金會備份。
